【裁判字號】    92,易,958
【裁判日期】    920616
【裁判案由】    電子遊戲場業管理條例
【裁判全文】
臺灣臺北地方法院刑事判決                          九十二年度易字第九五八號
    公  訴  人  臺灣臺北地方法院檢察署檢察官
    被      告  甲○○
右列被告因違反電子遊戲場業管理條例案件，經檢察官聲請簡易判決處刑（九十二年
度偵字第一一六五號），本院刑事庭認不宜以簡易判決處刑，改依通常程序審理，判
決如左：
    主  文
甲○○無罪。
    理  由
一、公訴意旨略以：被告甲○○明知經營電子遊戲場應辦理營利事業登記，竟於民國
    九十一年十一月間，向王曉光承租位在臺北縣新店市○○街四九號房屋，擺設七
    ＰＫ雙魚座II二十五台、十三支一台、滿貫大亨一台、水果盤一台、小丑列車一
    台、超九一台、計分板一台，並於屋外裝設監視鏡頭五個，屋內設置監視螢幕二
    個，為警於九十一年十一月八日下午七時三十分左右，在上址查獲甲○○、張喬
    喬、黃添俊、鄧自猛等人，應認被告涉犯電子遊戲場業管理條例案件第二十二條
    之罪嫌。
二、按犯罪事實應依證據認定之，無證據不得推定其犯罪事實；又不能證明被告犯罪
    者，即應諭知無罪之判決，刑事訴訟法第一百五十四條、第三百零一條第一項分
    別定有明文。次按刑事訴訟法上所謂認定犯罪事實之證據，係指足以認定被告確
    有犯罪行為之積極證據而言，如未能發現相當證據或證據不足以證明，自不能以
    推測或擬制之方法，以為裁判基礎，最高法院二十九年上字第三一０五號及同院
    四十年臺上字第八十六號分別著有判例；又認定不利於被告之事實，須依積極證
    據，苟積極證據不足為不利被告之認定時，即應為有利於被告之認定，更不必有
    何有利之證據，最高法院三十年上字第八一六號判例參照，此亦為刑法論理中「
    罪疑惟輕原則」之具體表現，合先明。
三、本件公訴人認被告涉有右揭違反電子遊戲場業管理條例之罪嫌僅係以證人張喬喬
    、黃添俊、鄧自猛之證詞及房屋租賃契約書、扣押筆錄、現場蒐證照片等件、扣
    案機台及監視器等物為其論據。
四、訊據被告甲○○堅決否認右揭犯行，辯稱：伊僅有擺設電動玩具，僅開始準備並
    還沒有開始營業等語。
五、經查：
（一）證人張喬喬即被告所聘請之員工於警訊及偵查中均證稱：伊是應徵打掃整理工
      讀生，從九十一年十一月三日開始工作，而店當時還在整理，迄今尚未營業等
      語（分別見偵查卷第十一頁至第十三頁、第五五頁反面、第六二頁），證人鄧
      自猛於警訊時證稱：甲○○於九十一年十一月八日打行動電話給伊要伊去修理
      監視器，該電玩現場負責人為甲○○，該店並沒有營業，亦無人把玩電玩等語
      （見偵查卷第十六至十七頁），證人黃添俊於警訊亦證稱：因為伊是張喬喬的
      朋友，因為電玩機台太重，伊前往幫忙搬動以便張喬喬擦拭機台，伊並不知道
      該電玩現場負責人為何人，該店並無其他客人在玩，也沒有營業等語（見偵查
      卷第一九頁），顯然證人張喬喬、鄧自猛及黃添俊並不能證實該處有經營電子
      遊戲場業之事實，根據其證詞只能證明該處有擺放電動玩具之事實。
（二）再搜索扣押筆錄、現埸照片二十二幀、租賃契約書等只能證明該處有擺放電動
      玩具之事實，洵不能以此即認為被告有經營電子遊戲場業之事實，而扣案之機
      台及監視器亦僅能證明被告有擺設電動玩具準備開設電動玩具店，但無法證明
      有經營之事實更不待言。
（三）綜上，在未能發現相當證據或證據不足以證明被告有何違反電子遊戲場業管理
      條例之犯行時，自不能以推測或擬制之方法，遽認被告有公訴意旨所指之犯行
      ，此外復查無其他積極證據足資證明被告有何公訴意旨所指之犯行，應認其犯
      罪不能證明，爰依法為被告無罪之諭知。
據上論斷，應依刑事訴訟法第四百五十二條、第三百零一條第一項，判決如主文。
本案經檢察官陳焜昇到庭執行職務。
中    華      民        國    九十二   年      六      月     十六  日
                                    臺灣臺北地方法院刑事第三庭
                                        法    官    陳  德  民
右正本證明與原本無異。
如不服本判決，應於判決送達後十日內，向本院提出上訴狀。
                                        書 記 官    葉  志  昭
中    華      民        國    九十二   年      六      月     十六    日


司法院資訊處製作；財團法人民間司法改革基金會備份。
